Inventaris van het archief van het Nederlands Commissariaat te Medan (Indonesië), (1945) 1950-1957
Nationaal Archief, Den Haag
strafrechtelijke aangelegenheden 128 129
strafzaak in hoger beroep 49
Straten, H.A. van zie H.A. van Gorkum - van Straten
Straube, P. 45
Stuurman, J.W. 101 105 25
Suaimi Saleh 59
Sudarta Prawira Hadinato 184
Sukiran 59
Sumatra, landbouwgronden in 158 159
Sumatra, mijnbouw en industrie in 162
Suparta 59
Suratidjo 59
Sutiman 59
Tai Win Nie zie Tjoa Soei Goan
Taimin 92
Tan, H.J. 45
Tan Djin Sik 45 47
Tengku Ottoman 184
tentoonstelling 88
Teuben, D. 129
Tielman - Schone, T.M. 25
Timmermans, F.T. 45
Tjoa Soei Goan 45 47
toelating tot Nederland 124
Tonissen, A. 54
Trusman 59
Tumira zie mevr. de wed. Wittchen - Tumira
Tupang, C.A. 45
Tweede Politionele Actie 205
uitwijzing 147 148
Vaes, M.R.R.R. 45 47
Vaes, P.E.W. 45
vakbonden in het ressort 76
Veen - Kepel, C.C. van der 25
Veer, de kinderen van der 45
veiligheidssituatie in het ressort 135
Veldkamp - Roskam, E.C. 25
Vening, H.J. 45
verblijfsvergoeding 109
Verdonk, J.A.M. 25
Verdonk - van der Ploeg, H.C. 25
Verenigde Staten, reis van Emir El Sipirok naar 89
Verhagen, A.W.K. 48
Verheijen, P.C. zie J.G. Boelsums
Verheul, J.P.M. 93
Veringa, F.B. 174
verklaringen inzake Nederlanderschap 42 43 44 45
verkoop van het commissariaatsgebouw Djalan Djokja 42 100
Vermeulen, G.J. 140
verstekelingenaffaires 48
Verstraeten, F. 45
Visser, E.B. de 129
Visser, J.H. 45
visum 145
Viveen, J.A. 129
vlag 115
vlaggen 34
Vleemingh, G. 134
Vogel, A.A. 140
Volder, F.W. de 129
Voorden, N.H. van 129
Voorst, C.L. van der 45
vordering 136
vorderingen door Indonesische autoriteiten 71
Voroshilov 194
Vorstman, E.M. 117
vreemdelingen, registratie van 146
vreemdelingenbelasting 152
Vries, G. de 45
Waagmeester, S. 129
Waginem 59
Warnaar, H. 101 25
Warsih 59
watersnoodramp 1953 in Zeeland 77
Weerd, F.M. van 129
Weiman, A.G.H. zie A.G.H. Meele - Weiman
Weimann, F.K. 45
werkgevers en werknemers, verhouding tussen 164
werkzaamheden met betrekking tot de scheepvaart 121 61 62 63 64 65 66
Wesseling, R.P.P. 180
Westermann, C.D. 49
Wierst, J.C. van 45
Wiesenfeld, M. 47
Wijngaard, P.C. van den 105 25
Wijngaert, F.C.P. de 47
Wijngaert - Pietersz, A.C.M.A. de 47
Willebrands, A.H.F. 45
Windt, I. de zie I. Nieuwenhuijs - de Windt
Wirsad 59
Wittchen, K. 47
Wittchen - Tumira, mevr. de wed. 45 47
zakenrechtelijke aangelegenheden 51
Zanden, G.J.M. van der 47
Zeeland, watersnoodramp 1953 in 77
Zeeman, P.R. 117
zelfmoord 134
zeventien augustus 190 34
Zorbag zie mevr. de wed. Stolk - Zorbag
zwavel, exploitatie van 72
Beschrijving van de series en archiefbestanddelen
- STUKKEN VAN ALGEMENE AARD, I
  - GEWOON ARCHIEF, A
    - Agenda's van ingekomen en uitgaande stukken, 1951-1957.; 1-15
      - 1951, nrs. 974-2828 ,1952, nrs. 1-1106., 1
      - 1952, nrs. 1106-3060., 2
      - 1953, nrs. 1-1725., 3
      - 1953, nrs. 1726-3914., 4
      - 1953, nrs. 3915-7070., 5
      - 1954, nrs. 1-2428., 6
      - 1954, nrs. 2429-4261., 7
      - 1954, nrs. 4262-5898., 8
      - 1954, nrs. 5899-8265., 9
      - 1955, nrs. 1-3097., 10
      - 1955, nrs. 3098-5404., 11
      - 1955, nrs. 5405-7026., 12
      - 1956, nrs. 1-3496., 13
      - 1956, nrs. 3498-6336., 14
      - 1957, nrs. 2697-5925., 15
  - GEHEIM ARCHIEF, B
    - Agenda's van ingekomen en uitgaande stukken, 1952-1957.; 16-18
      - 1952-1953, 16
      - 1954-1956, 17
      - 1957, 18
- STUKKEN BETREFFENDE BIJZONDERE ONDERWERPEN, II
  - GEWOON ARCHIEF, A
    - CODE 1 ORGANISME
      - Stukken betreffende de indeling van het voorlopig ressort van het commissariaat, 1950.; 19
        (101)
      - Correspondentie met het Hoge Commissariaat betreffende een opgave van consulaire correspondenten in het ressort, 1956.; 20
        (101,voorheen 132.1)
      - Stukken betreffende de consulaire correspondent te Padang, S.van der Pol-Hijmans, 1955-1956.; 21
        (101,voorheen 131.2 en 751)
      - Stukken betreffende het consulair correspondentschap te Sibolga, 1955.; 22
      - Stukken betreffende het conflict met J.B.F. Horsting ten aanzien van de huur voor het commissariaatsgebouw Djalan Djokja 42, 1955.; 23
        (111)
        zie tevens inv.nr. 100.
      - Dossier betreffende het eventueel ter beschikking stellen van een transportvoertuig ten behoeve van de consulaire correspondent te Padang, 1957.; 24
        (123)
      - Dossiers betreffende personeelsleden van het commissariaat, 1950-1957.; 25
        (13)
        de namen van de personen zijn alfabetisch geordend en opgenomen in de index.
        Openbaarheid beperkt tot 1 januari 2033
      - Stukken betreffende de personeelsformatie en aanstelling en ontslag van personeelsleden, 1950-1957.; 26
      - Processen-verbaal van beëdiging van personeelsleden, 1950-1956.; 27
        (133)
      - Stukken betreffende de huisvesting van stafpersoneel, 1951.; 28
        (135.2)
      - Stukken betreffende de interne beveiliging en gepleegde inbraken in de kanselarij, 1955-1957.; 29
        (14)
      - Stukken betreffende de organisatie van de archiefadministratie., 1950-1952.; 30
        (151)
      - Correspondentie met H.J.Brinkman en echtgenote betreffende de administratieve werkzaamheden met betrekking tot het consulair correspondentschap te Padang, 1956.; 31
      - Correspondentie met de Ambassade betreffende het vertalen van ambtelijke stukken, 1956.; 32
        (155)
    - CODE 2 PROTOCOL
      - Stukken betreffende het houden van de nationale dodenherdenking en de viering van koninginnedag, 1951-1954.; 33
        (211)
        voor de herdenking en en viering na 1954 zie inv.nrs. 113 en 114.
      - Brief van T.H.Folmer betreffende onenigheid op een onderneming te Rantau Prapat over het hijsen van vlaggen op 17 augustus, 1955.; 34
        (22)
      - Stukken betreffende de uitreiking van oorlogsherinneringskruizen aan P.van der Heiden en W.S.B.Klooster, 1951-1952.; 35
        (26)
      - Stukken betreffende de uitbetaling van riddersoldij en broedertoelage aan E.I.Irot, J.Pattipeiluhu-Siti en W.Salawono-Ludon, 1951-1954.; 36
    - CODE 3 JURIDISCHE AANGELEGENHEDEN
      - Stukken betreffende het afgewezen verzoek van Ramali om vergoeding van schade geleden door een actie van de Koninklijke Marine, 1951.; 37
        (313)
      - Stukken betreffende de registratie van Nederlanders in het ressort aan de hand van gegevens van de immigratiedienst, 1952-1956.; 38
        (317.294)
        voor de registratie van vreemdelingen in Indonesië zie inv.nr. 146.
        Openbaarheid beperkt tot 1 januari 2032
      - Stukken betreffende de uitvoering van de consulaire registratie van Nederlanders gevestigd op ondernemingen in het ressort, 1956-1957.; 39-40
        de ondernemingen zijn alfabetisch geordend, voor de correspondentie met het Hoge Commissariaat inzake de registratie zie inv.nr. 123, voor de aantallen Nederlanders in het ressort zie tevens inv.nr. 80.
        - A t/m I., 39
        - J t/m W., 40
      - Stukken betreffende de registratie van Nederlanders aankomend in en vertrekkend uit het ressort, 1956-1957.; 41
      - Stukken betreffende de nationaliteit,naturalisatie,optie-verwerpingsverklaring en verklaring inzake Nederlanderschap van individuele personen, 1950-1957.; 42-45
        (321)
        - A t/m D., 42
        - E t/m M., 43
        - N t/m R., 44
        - S t/m W., 45
      - Stukken betreffende het afleggen van optie-verwerpingsverklaringen door Nederlanders te Padang., 1950-1952.; 46
      - Optie-verwerpingsverklaringen ingevolge de Overeenkomst betreffende de Toescheiding van Staatsburgers afgelegd door individuele personen ten overstaan van het commissariaat, 1950-1951.; 47
        de namen van de personen zijn opgenomen in de index.
      - Stukken betreffende Nederlanders betrokken bij verstekelingenaffaires, 1953-1956.; 48
        (322)
      - Dossier betreffende de strafzaak in hoger beroep tegen C.D.Westermann, 1951-1952.; 49
        Openbaarheid beperkt tot 1 januari 2028
      - Stukken betreffende strafbare feiten begaan door Nederlanders in Indonesië, 1953-1955.; 50
        voor misdadige activiteiten gericht tegen Nederlanders zie inv.nrs. 55,139 en 140.
      - Dossiers betreffende zakenrechtelijke aangelegenheden van instellingen en individuele personen, 1951-1954.; 51
        (332)
        de namen van de personen en instellingen zijn opgenomen in de index.
      - Dossier betreffende de aan de commissaris verleende toestemming om leden te benoemen in een arbitragecommissie inzake de arbeidsovereenkomst tussen de Deli Spoorwegmaatschappij en de leden van de AVROS, 1952.; 52
        (333.2)
        voor arbeidsaangelegenheden zie tevens inv.nrs. 75,76 en 164.
      - Correspondentie met L.A.Grondel betreffende de rechtspositie van een erkend kind, 1956.; 53
        (334.3)
      - Dossiers betreffende nalatenschapsaangelegenheden van individuele personen, 1953,1956-1957.; 54
        (334.6)
    - CODE 4 OPENBARE ORDE
      - Stukken betreffende het aan de gouverneur van Noord Sumatra gerichte verzoek om maatregelen in verband met tegen Nederlanders gepleegde misdadige activiteiten, 1950.; 55
        (410)
        voor arrestaties van Nederlanders zie inv.nrs. 49-51 en 126-129.
      - Stukken betreffende de uitwijzing van W.M.Ouwerkerk, 1957.; 56
        (413.13)
        zie tevens inv.nr. 148.
    - CODE 5 SCHEEPVAART
      voor scheepvaartaangelegenheden zie tevens inv.nrs. 121 en 122.
      - Brief aan de Diplomatieke Vertegenwoordiging betreffende de bezoeken van Indonesische en buitenlandse experts aan de Asahan-watervallen, doorslag met bijlage, 1956.; 57
        (52)
      - Brieven aan de Diplomatieke Vertegenwoordiging betreffende ontwikkelingen in de haven van Belawan, doorslagen, 1956-1957.; 58
      - Geboorte- en overlijdensaktes opgemaakt aan boord van schepen, 1953-1957.; 59
        (553)
        de namen van de betrokken personen zijn opgenomen in de index.
        Openbaarheid beperkt tot 1 januari 2058
      - Scheepsverklaringen afgelegd ten overstaan van het commissariaat of havenmeesters in het ressort, 1954-1957.; 60
      - Correspondentie met het Hoge Commissariaat betreffende de moeilijkheden bij de uitvoering van werkzaamheden met betrekking tot de scheepvaart, 1955.; 61
      - Correspondentie met het Hoge Commissariaat betreffende richtlijnen inzake de uitvoering van werkzaamheden ten aanzien van het verlenen van dispensaties op het gebied van de scheepvaart, 1953-1954.; 62
      - Stukken betreffende richtlijnen inzake de uitvoering van monsteringswerkzaamheden, 1954-1956.; 63
        (553.162.1)
      - Correspondentie met het Hoge Commissariaat betreffende een klacht van de gezagvoerder van het m.s.Baud ten aanzien van het afleggen van scheepsverklaringen, 1955.; 64
        (553.163.6)
      - Correspondentie met het Hoge Commissariaat betreffende de interpretatie van het begrip scheepsramp, 1956.; 65
      - Stukken betreffende de opgave van schepen geregistreerd in havens in het ressort, 1952-1955.; 66
        (553.163.8)
    - CODE 6 ECONOMIE, MIGRATIE EN ARBEID
      - Rapport betreffende de plannen om een papierindustrie aan de Oostkust van Sumatra op te richten, (1950).; 67
        (600)
      - Stukken betreffende industriële en handelsactiviteiten in het ressort, 1955-1957.; 68
        (610.1)
      - Dossier betreffende het verstrekken van inlichtingen over de handel in apenhaar, 1955-1956.; 69
      - Brief aan het Hoge Commissariaat betreffende de financiële moeilijkheden bij openbare diensten te Medan, doorslag, 1953.; 70
        (612.3)
      - Stukken betreffende de huisvestingsmoeilijkheden van Nederlandse bedrijven te Medan en Padang als gevolg van vorderingen door Indonesische autoriteiten, 1950-1951.; 71
        (613.02)
        voor vorderingen zie tevens inv.nrs. 136 en 153-157.
      - Dossier betreffende het verstrekken van inlichtingen over de exploitatie van zwavel in het ressort, 1952.; 72
        (613.210.11)
      - Brieven aan het Hoge Commissariaat betreffende ontwikkelingen met betrekking tot de oliebronnen te Noord Sumatra, doorslagen met bijlage, 1953-1956.; 73
        (614.5)
        zie tevens inv.nr. 161.
      - Dossier betreffende een voorlichtingsbezoek van emigratiedeskundige N.H.N.Boesekool aan het ressort, 1955-1956.; 74
        (65)
      - Stukken betreffende de besprekingen te Bandung tussen de Spoorbond en de Deli Spoorwegmaatschappij, 1952.; 75
        (668)
        voor arbeidsaangelegenheden zien tevens inv.nrs. 52,76 en 164.
      - Brieven aan het Hoge Commissariaat betreffende activiteiten van vakbonden in het ressort, doorslagen, 1953.; 76
        voor arbeidsaangelegenheden zie tevens inv.nrs. 52,75 en 164.
    - CODE 7 SOCIALE AANGELEGENHEDEN
      - Stukken betreffende de organisatie van hulpacties ten behoeve van de slachtoffers van de watersnoodramp 1953 in Zeeland, 77
        (712)
      - Stukken betreffende de organisatie van de sociale zorg voor Nederlanders te Noord Sumatra door de Nederlandse Vereniging te Medan, 1951-1952.; 78
        (720)
        voor de Nederlandse vereniging zie inv.nr. 81.
      - Stukken betreffende de financiële positie van het personeel van ondernemingshospitalen van de "Centrale Hospitaal Raad" aan de Oostkust van Sumatra, 1954.; 79
        (73)
      - Correspondentie met het Hoge Commissariaat betreffende de opgave van Nederlandse verenigingen in het ressort, 1952-1957.; 80
        (751,voorheen 317.294)
        voor de consulaire registra tie van Nederlanders in het ressort zie inv.nrs. 39-41 en 123.
      - Stukken betreffende de Nederlandse Vereniging te Medan, 1950-1953; 81
        (751)
        voor de sociale zorg door de Nederlandse Vereniging zie inv.nr. 78.
      - Stukken betreffende de Nederlandse Vereniging te Padang, 1951-56; 82
        zie tevens inv.nrs. 98 en 168.
      - Stukken betreffende het Fonds voor Sociale Verzorging te Medan, 1955-1956.; 83
    - CODE 8 CULTUUR,ONDERWIJS EN VOORLICHTING
      - Stukken betreffende het beheer van de erevelden te Medan, Padang en Peutjut, 1950-1957.; 84
        (811.1)
      - Stukken betreffende de organisatie van het Nederlandstalig onderwijs in het ressort, 1950,1955.; 85
        (812)
      - Dossier betreffende de onregelmatigheden bij het eindexamen MULO te Medan, 1957.; 86
        (812.14)
      - Stukken betreffende het uitzenden van Nederlandstalige radio-programma's in het ressort, 1950-1951.; 87
        (823.2)
      - Correspondentie met het Hoge Commissariaat betreffende de eventuele organisatie van de tentoonstelling "De best verzorgde boeken van 1951", 1952.; 88
        (823.7)
      - Stukken betreffende een reis van de oprichter van de Medan Press Club, Emir El Sipirok, naar Nederland en de Verenigde Staten, 1955-1956.; 89
        (824)
    - CODE 9 POLITIEK EN MILITAIRE AANGELEGENHEDEN
      - Brief aan het Hoge Commissariaat betreffende de herdenking van de oktober-revolutie 1917 door de PKI van Noord Sumatra, doorslag, 1953.; 90
        (913.52)
      - Stukken betreffende de interpretatie van de richtlijnen inzake de afgifte van militaire verklaringen, 1953,1957.; 91
        (921.140)
      - Dossiers betreffende de afwikkeling van militair-financiële aangelegenheden van individuele personen, 1951-1957.; 92
        (921.141.2)
      - Dossiers betreffende de beëdiging van reserve-officieren J.A.Bourdrez, P.J.J.Six en J.P.M.Verheul, 1952.; 93
        (921.411.3)
  - GEHEIM ARCHIEF, B
    - CODE 0 ALGEMEEN
      - Stukken betreffende personele mutaties van het commando van politie en militaire autoriteiten te Medan, 1956.; 94
        (08)
    - CODE 1 ORGANISME
      - Brief aan het Hoge Commissariaat betreffende de organisatie van de Nederlandse vertegenwoordiging in Noord Sumatra, concept en doorslag met bijlages, 1950.; 95
      - Brief aan het Hoge Commissariaat betreffende de eventuele benoeming van honoraire consuls te Padang en Atjeh, doorslag, 1951.; 96
      - Stukken betreffende het consulaire correspondentschap te Padang, 1951-1952.; 97
        (103)
        voor de Nederlandse Vereniging te Padang zie tevens inv.nr. 81.
      - Rapporten van de correspondent te Padang betreffende economische ontwikkelingen in de regio, afschriften met bijlagen, 1955-1956.; 98
      - Rapport van de voormalige correspondent te Sibolga betreffende economische ontwikkelingen in de regio, afschrift, 1953.; 99
      - Correspondentie met het Hoge Commissariaat betreffende de eventuele verkoop van het commissariaatsgebouw Djalan Djokja 42, 1956.; 100
        zie tevens inv.nr. 19.
      - Dossiers betreffende de benoeming van J.W.Stuurman, H.Warnaar, H.A.van Deinse en M.J.Mierop, 1951,1954-1957.; 101
      - Stukken betreffende de personeelsformatie van de post, 1950, 1952,1955.; 102
        (130.1)
      - Staten houdende opgave van de personeelsbezetting van de post, 1955-1957.; 103
      - Stukken betreffende de rechtspositie van het personeel van het Hoge Commissariaat en de gezamenlijke commissariaten, 1950-1951.; 104
        (130.5)
      - Dossiers betreffende de overplaatsing van G.W.van Barneveld Kooy, D.C.Meckmann, P.C.van den Wijngaard, M.van Oordt, J.T.K. Poll, J.W.Stuurman en W.Roosdorp, 1953-1956.; 105
        (131.3)
      - Correspondentie met de Diplomatieke Vertegenwoordiging betreffende het promotieschema voor 1958, 1957.; 106
      - Stukken betreffende het verzoek om ontslag van J.van Baal, 1950.; 107
        (131.5)
      - Dossier betreffende de klacht van J.Leferink over de behandeling ondervonden op de kanselarij, 1953.; 108
        (132.6)
      - Stukken betreffende de criteria voor de vaststelling van de verblijfsvergoeding en dagtoelage, 1955-1956.; 109
        (134.1)
      - Correspondentie met het Hoge Commissariaat betreffende de omvang en aard van de bestellingen van distributieartikelen, 1956.; 110
      - Stukken betreffende het beveiligingsrapport van de post, 1954.; 111
      - Stukken betreffende de bepaling van de te volgen gedragslijn bij correspondentie met lokale bestuursambtenaren, 1954.; 112
    - CODE 2 PROTOCOL
      - Stukken betreffende de viering van koninginnedag, 1954-1957.; 113
        voor de viering voor 1954 zie inv.nr. 33.
      - Stukken betreffende het houden van de nationale dodenherdenking, 1954-1957.; 114
        voor de herdenking voor 1954 zie inv.nr. 33.
      - Correspondentie met het Hoge Commissariaat betreffende het voeren van de vlag op auto's in gebruik bij buitenlandse vertegenwoordigers, 1950,1952.; 115
      - Stukken betreffende voordrachten voor de verlening van koninklijke onderscheidingen, 1950-1957.; 116
        (261.1)
      - Dossiers betreffende de toekenning van onderscheidingen en de uitreiking van versierselen aan individuele personen, 1950-1957.; 117
        (261.1,263)
      - Rapport betreffende het bezoek van de Britse commissarisgeneraal in Zuid-Oost-Azië aan Medan, afschrift, 1952.; 118
        (28)
      - Brief aan het Hoge Commissariaat betreffende het optreden van de consul van de Volksrepubliek China te Medan, doorslag met bijlage, 1951.; 119
    - CODE 3 JURIDISCHE AANGELEGENHEDEN
      - Code-telegramwisseling met de Diplomatieke Vertegenwoordiging betreffende de bepaling van de te volgen gedragslijn bij huiszoekingen door militaire autoriteiten, 1957.; 120
        (317.1)
      - Correspondentie met het Hoge Commissariaat betreffende de uitoefening van consulaire werkzaamheden met betrekking tot de scheepvaart, 1952-1953.; 121
        (317.2,553)
        zie tevens inv.nrs. 61-65.
      - Correspondentie met het Hoge Commissariaat betreffende de aanduiding van de commissaris als consul in plaats van consul-generaal in de lijst van NCSORG-autoriteiten, 1954.; 122
        (317.2)
      - Correspondentie met het Hoge Commissariaat betreffende de consulaire registratie van Nederlanders in Indonesië, met bijlagen, 1955-1957.; 123
        voor de uitvoering van de de registratie zie inv.nrs. 39-41,voor aantallen Nederlanders in Indonesië zie tevens inv.nr. 80.
      - Correspondentie met de Diplomatieke Vertegenwoordiging betreffende activiteiten van particuliere organisaties ten aanzien van naturalisatie en toelating tot Nederland, 1957.; 124
        (321.211)
      - Stukken betreffende de nationaliteit van R.Specht, 1956-1957.; 125
      - Brief aan het Hoge Commissariaat betreffende verklaringen afgelegd door de Indonesische minister van justitie inzake arrestaties van Nederlanders, doorslag, 1954.; 126
        (322.11)
      - Stukken betreffende de tweemaandelijkse opgave van Nederlandse arrestanten, 1954-1956.; 127
      - Dossiers betreffende individuele personen betrokken bij strafrechtelijke aangelegenheden, 1950-1957.; 128-129
        (322.11,322.3 en 410)
        de namen van de personen zijn alfabetisch geordend en opgenomen in de index, voor misdadige activiteiten gericht tegen Nederlanders zie inv.nrs. 55,139 en 140
        - A t/m N., 128
        - P t/m W., 129
      - Brief aan de Diplomatieke Vertegenwoordiging betreffende de milde afdoening van een strafbaar feit gepleegd door een Indonesische militair, doorslag met bijlage, 1957.; 130
        (322.23)
      - Correspondentie met het Hoge Commissariaat betreffende de geldigheid van optie-verwerpingsverklaringen afgelegd door KL-deserteurs, 1951-1952.; 131
        (323.12)
      - Correspondentie met de Diplomatieke Vertegenwoordiging betreffende de legalisatie van fotokopieën van het vliegbrevet van J.W.Maas, 1956.; 132
        (330.2)
      - Dossier betreffende de nalatenschap van G.T.Bouma, 1956-1957.; 133
      - Dossiers betreffende de zelfmoord van S.M.Rasker en G.Vleemingh, 1957.; 134
    - CODE 4 OPENBARE ORDE
      - Stukken betreffende de veiligheidssituatie in het ressort, 1951, 1953-1957.; 135
      - Dossier betreffende de vordering en restitutie van goederen bij ondernemingen van het Nederland-Indonesië Landbouwsyndicaat, 1951-1952.; 136
        voor vorderingen zie tevens inv.nrs. 71 en 153-157.
      - Stukken betreffende het incident bij de Anglo Saxon Petroleum Company op het eiland Pulu Sambu, 1952.; 137
      - Dossier betreffende de reacties in het ressort op de gebeurtenissen in het Midden Oosten, 1956.; 138
      - Stukken betreffende misdadige activiteiten begaan ten opzichte van individuele personen, 1951,1953-1957.; 139
      - Dossiers betreffende personen ten prooi gevallen aan misdadige activiteiten, 1951-1957.; 140
      - Stukken betreffende het verstrekken van inlichtingen over het gezin Fernhout-Beishuizen, H.C.Derksen, P.Schneewind en "kapitein" Bos, 1951,1957.; 141
        (413.02)
      - Stukken betreffende de reisdrang onder Chinezen verblijvend in Noord Sumatra, 1956.; 142
        (413.1)
      - Dossiers betreffende de opsporing van mevr. de wed. Schiff-Ramisela, H.J.F.M.A.Sauter, H.E.Rijnders en P.W.Fritz, 1953-1957.; 143
        (413.101)
      - Dossier betreffende het verlenen van bemiddeling bij het vertrek uit Indonesië van A.Smit, 1953.; 144
        (413.102)
      - Dossier betreffende het afgewezen verzoek om een visum en de nationaliteit van P.van Eijnsbergen, 1954-1956.; 145
        (413.23)
      - Stukken betreffende de registratie van vreemdelingen in Indonesië, 1953-1957.; 146
        (413.24,317.294)
        voor de registratie van Nederlanders zie inv.nrs. 38-41 en 123.
      - Stukken betreffende de uitwijzing van individuele personen door de Indonesische immigratie-autoriteiten, 1954-1957.; 147
        (413.24,voorheen 413.13)
      - Dossier betreffende het verlenen van bemiddeling bij het vertrek van W.M.Ouwerkerk uit Indonesië naar aanleiding van diens uitwijzing, 1957.; 148
        zie tevens inv.nr. 56.
    - CODE 6 ECONOMIE EN ARBEID
      - Code-telegramwisseling met de Diplomatieke Vertegenwoordiging betreffende de tewerkstelling van deskundige krachten naar aanleiding van een militaire verordening, 1957.; 149
        (610.3)
      - Correspondentie met het Hoge Commissariaat betreffende de werkzaamheden van de Indonesische nationale handelsbanken, 1954.; 150